【裁判字號】    89,易,1316
【裁判日期】    900807
【裁判案由】    竊盜
【裁判全文】
臺灣彰化地方法院刑事判決                        八十九年度易字第一三一六號
    公  訴  人  臺灣彰化地方法院檢察署檢察官
    被      告  乙○○
右列被告因竊盜案件，經檢察官聲請簡易判決處刑（八十九年度偵字第六０五二號）
，本院認應適用通常程序審判，判決如左：
    主    文
乙○○竊盜，處有期徒刑陸月，如易科罰金，以參佰元折算壹日。
扣案之鑰匙壹支沒收。
    事    實
一、乙○○於民國八十九年四月間某日，在彰化縣溪湖鎮○○路湖東國小旁，見不詳
    姓名人持有中，未懸掛車牌之引擎號碼ＧＥ一Ｅ─一０四五七八號重型機車停放
    該處（該機車係甲○○所有，原車牌號碼為ＫＴＦ─七七七號，於八十八年三月
    五日繳銷車牌，於同年五月間，在彰化縣埤頭鄉○○村○○路九號前失竊），乙
    ○○竟意圖為自己不法之所有，以自備之鑰匙一支插入電門，直接啟動引擎之方
    式，將該機車駛離現場而竊取之，得手後供己騎用。嗣於八十九年八月八日下午
    七時三十分許，乙○○騎上開竊得之機車，行經彰化縣彰化市○○○路高速公路
    彰化交流道旁時，為警查獲，並扣得其所有供行竊所用之鑰匙一支。
二、案經彰化縣警察局彰化分局報請台灣彰化地方法院檢察署檢察官偵查起訴。
    理    由
一、訊據被告乙○○固坦承於右揭時、地牽取引擎號碼ＧＥ一Ｅ─一０四五七八號重
    型機車之事實不諱，惟矢口否認有何竊盜之犯行，辯稱：該機車放在路旁壞掉，
    我以為他人不要的，因為順便，我才將機車牽去修理云云。惟查，右揭事實業據
    被害人甲○○指述甚詳，而被告於警訊中坦承：甲○○所有之機車是我偷來的，
    我看見該機車停在路旁，就用自備之鑰匙插進去打開，發動引擎就騎走了等語，
    且該機車仍可以鑰匙發動，是以該部機車既非係已損壞需送修方堪使用之物，亦
    無缺乏油料，無法發動之情形，顯然該部機車係在他人持有中，不論持有之人是
    否有合法之權源，惟於客觀上應均可認係他人持有中之物，是以被告所為，應屬
    「二手竊盜」，並有車籍資料作業詳細畫面、贓物認領保管單各一紙附卷可稽，
    此外復有鑰匙一支扣案可稽，是以本件事證已臻明確，被告犯行堪予認定。
二、核被告所為，係犯刑法第三百二十條第一項之竊盜罪。按被告行為後，刑法第四
    十一條「犯最重本刑為三年以下有期徒刑以下之刑之罪，而受六月以下有徒期刑
    或拘役之宣告，因身體、教育、職業或家庭之關係，執行顯有困難者，得以一元
    以上三元以下折算一日，易科罰金」之規定，已於九十年一月十日經總統公布修
    正為「犯最重本刑為五年以下有期徒刑以下之刑之罪，而受六月以下有徒期刑或
    拘役之宣告，因身體、教育、職業或家庭之關係或其他正當事由，執行顯有困難
    者，得以一元以上三元以下折算一日，易科罰金。但確因不執行所宣告之刑，難
    收矯正之效，或難以維持秩序者，不在此限。併合處罰之數罪，均有前項情形，
    其應執行之刑逾六月者，亦同」，經比較上開條文，以適用修正後之規定為最有
    利於被告，故依刑法第二條第一項前段規定，關於易科罰金之規定，自應適用修
    正後之刑法第四十一條之規定為妥，附此說明。爰審酌被告前有多次竊盜前科及
    其犯罪之動機、目的、犯罪所生之危害暨其犯罪後之態度等一切情狀，量處如主
    文所示之刑，並諭知易科罰金之折算標準。扣案之鑰匙一支係被告所有，供竊盜
    犯罪所用之物，爰併予宣告沒收。
據上論斷，應依刑事訴訟法第四百五十二條、第二百九十九條第一項前段，刑法第三
百二十條第一項、第二條第一項前段、修正後第四十一條第一項前段、第三十八條第
一項第二款，罰金罰鍰提高標準條例第一條前段、第二條，判決如主文。
中      華      民      國    九十      年      八      月      七      日
                                臺灣彰化地方法院刑事第二庭
                                    法      官  石  馨  文
右正本證明與原本無異。
如不服本判決，應於送達後十日內向本院提出上訴狀( 須附繕本 )。
告訴人或被害人對於判決如有不服具備理由請求檢察官上訴者，其上訴期間之計算係
以檢察官收受判決正本之日期為準。
                                    法院書記官  王  振  州
中      華      民      國    九十      年      八      月      七      日
附錄法條
刑法第三百二十條
意圖為自己或第三人不法之所有，而竊取他人之動產者，為竊盜罪，處五年以下有期
徒刑、拘役或五百元以下罰金。
意圖為自己或第三人不法利益，而竊佔他人之不動產者，依前項之規定處斷。
前二項之未遂犯罰之。


司法院資訊處製作；財團法人民間司法改革基金會備份。
